臺灣高等法院刑事裁定
111年度聲字第1337號
聲請人  即
選任辯護人  林君達律師
上  訴  人
即  被  告  廖俊隆


上列聲請人因被告侵占案件（本院111年度上易字第114號），聲
請交付法庭錄音光碟，本院裁定如下：
    主  文
聲請人於繳納相關費用後，准予轉拷交付臺灣臺北地方法院110
年度易字第357號案件於民國110年9月7日審判程序期日之法庭錄
音光碟，並禁止再行複製、轉拷，且不得散布、公開播送或為非
正當目的之使用。
    理  由
一、聲請意旨略以：本件刑事案件，聲請人受上訴人即被告廖俊
    隆委任為選任辯護人，為依法得聲請檢閱或閱覽卷宗之人。
    茲因本件於臺灣臺北地方法院（下稱原審法院）第一次審理
    期日時，審判長未依刑事訴訟法第288條第4項「審判長就被
    告科刑資料之調查，應於前項事實訊問後行之」之規定，竟
    先就被告廖俊隆於91年間所犯之罪先行訊問，該訊問違反上
    開規定，為使聲請人得為被告充分辯護，爰依刑事訴訟法第
    33條第1項規定，聲請拷貝原審法院110年度易字第357號案
    件於民國110年9月7日審判程序期日之法庭錄音光碟等語。
二、按當事人及依法得聲請閱覽卷宗之人，因主張或維護其法律
    上利益，得於開庭翌日起至裁判確定後6個月內，繳納費用
    聲請法院許可交付法庭錄音內容；當事人及依法得聲請閱覽
    卷宗之人，因主張或維護其法律上利益，聲請交付法庭錄音
    內容時，應敘明理由，由法院為許可與否之裁定；持有法庭
    錄音內容之人，就取得之錄音內容，不得散布、公開播送，
    或為非正當目的使用；法院就許可交付之法庭錄音、錄影內
    容，應為適當之加密措施，並得為禁止轉拷之限制利用措施
    ，法院組織法第90條之1第1項前段、法庭錄音錄影及其利用
    保存辦法第8條第1項、第4項、法院組織法第90條之4第1 項
    、法院辦理聲請交付法庭錄音錄影內容應行注意事項第6 點
    分別定有明文。
三、經查，本院受理11年度上易字第114號被告廖俊隆侵占案件
    ，聲請人為被告之選任辯護人，依刑事訴訟法第33條第1項
    規定，為依法得聲請閱覽卷宗之人，參諸其聲請交付原審法
    院於110年9月7日審理程序法庭錄音光碟之理由，係為釐清
    原審審理程序有無違背法令一節，堪認其已敘明聲請之理由
    ，經核洵屬維護被告法律上利益，且本件尚在本院審理中，
    足認聲請人之聲請係於法定期限內為之，再其聲請並無依法
    令規定得不予許可或限制聲請閱覽、抄錄或攝影卷內文書之
    情形，是核其聲請為有理由，爰裁定聲請人於繳納相關費用
    後，准予交付如附表所示之法庭錄音光碟，並依法院辦理聲
    請交付法庭錄音錄影內容應行注意事項第6點規定、法庭錄
    音錄影及其利用保存辦法第8條相關規定，就取得之內容不
    得散布、公開播送，或為非正當目的使用，並禁止被告再行
    轉拷利用或為其他訴訟目的以外之不當使用。
據上論斷，應依刑事訴訟法第220條，裁定如主文。
中　　華　　民　　國　　111 　年　　5 　　月　　13　　日
                  刑事第十九庭  審判長法　官  曾淑華
                                      法　官  許文章
                                      法　官  李殷君
以上正本證明與原本無異。
不得抗告。
                                      書記官  周彧亘
中　　華　　民　　國　　111 　年　　5 　　月　　13　　日